【裁判字號】    99,台上,2955
【裁判日期】    990513
【裁判案由】    違反毒品危害防制條例
【裁判全文】
最高法院刑事判決            九十九年度台上字第二九五五號
上  訴  人  台灣高等法院台中分院檢察署檢察官
被      告  甲○○
上列上訴人因被告違反毒品危害防制條例案件，不服台灣高等法
院台中分院中華民國九十七年六月十一日第二審判決（九十七年
度上訴字第七三三號，起訴案號：台灣台中地方法院檢察署九十
六年度偵字第五九八０號），提起上訴，本院判決如下：
    主  文
上訴駁回。
    理  由
按刑事訴訟法第三百七十七條規定，上訴於第三審法院，非以判
決違背法令為理由，不得為之。是提起第三審上訴，應以原判決
違背法令為理由，係屬法定要件。如果上訴理由書狀並未依據卷
內訴訟資料，具體指摘原判決不適用何種法則或如何適用不當，
或所指摘原判決違法情事，顯與法律規定得為第三審上訴理由之
違法情形，不相適合時，均應認其上訴為違背法律上之程式，予
以駁回。本件原判決以公訴意旨略稱：被告閰美芝明知海洛因、
甲基安非他命係屬毒品危害防制條例第二條第二項第一、二款所
列管之第一、二級毒品，不得非法販賣，竟基於反覆實行販賣海
洛因及甲基安非他命營利之集合犯意，持用其男友羅啟文之0000
000000號行動電話作為聯絡販賣毒品之工具，自民國九十五年十
月間某日起，迄同年十二月下旬某日止，以每次新台幣（下同）
一萬元至一萬五千元不等之價格，多次分別在台中縣霧峰鄉○○
路五四五號、同市○○路黎閣賓館七樓、台中縣太平市○○路三
二一號住處等地，販賣海洛因予游思賢施用。同期間，並以每次
半錢或一錢，每一錢一萬二千元、每半錢六千元之價格，多次在
台中縣太平市○○路三二一號住處，販賣甲基安非他命予蕭崑泰
。嗣於九十六年二月三日零時四十分許，在台中市○區○○路四
段二六七號一樓之電梯口，為警查獲，扣得海洛因五包（毛重九
．九一公克）、甲基安非他命七包（毛重共二．七一公克）、現
款一萬五千元、供放毒品使用之瓶罐三個、供藏放毒品之扭蛋及
腰包各一個等物，因認被告涉犯毒品危害防制條例第四條第一項
之販賣第一級毒品及第二項之販賣第二級毒品罪嫌等情。經審理
結果，認為不能證明被告有公訴人所指上開犯行，因而撤銷第一
審所為科刑之判決，改判諭知被告無罪，已詳敘其調查、取捨證
據之結果及認應為無罪判決之心證理由。就形式上觀察，原判決
要無採證認事違背經驗法則、論理法則或理由不備等違背法令之
情形。證人郭益源於原審審理時到庭結證稱九十五年十二月二十
八日凌晨，伊與蕭崑泰、游思賢三人與被告約好要在台中市○○
路見面，結果被警察包圍，伊等才逃到台中縣霧峰鄉○○路環亞
塑膠工廠，並與被告改約到該工廠，相約目的係因大家為朋友關
係，有時候會一起吸食毒品。同日凌晨三時二十分許，由伊使用
0000000000號電話，打被告之0000000000號電話相約，凌晨四點
十一分許，係由蕭崑泰或游思賢使用0000000000號電話，撥打被
告之0000000000號電話聯絡等語。則九十五年十二月二十八日凌
晨四點十一分許，蕭崑泰或游思賢確有以該0000000000號行動電
話與被告連絡，既為當時在場之郭益源親歷見聞之事實，並有該
電話通聯紀錄足佐，所供自非無憑，渠嗣於原審法院審理時所為
上開供證，要不能認係出於推測、想像之詞。而蕭崑泰、游思賢
縱未曾指稱該0000000000號行動電話為渠等平日所使用，然亦不
能因之即否認郭益源上開供證之可信性。原判決對此未特加說明
，要無理由不備之違法。又被告於九十五年十二月二十八日凌晨
七時二分十六秒，使用0000000000號電話通話之基地台位置，在
台中縣霧峰鄉○○段丁台小段三五七－五六地號，於同日凌晨七
時二分二十一秒使用該電話之基地台係位於霧峰鄉○○路十四號
Ｂ棟，固有該通聯紀錄足稽，然使用行動電話通聯者，其涵蓋之
基地台位置，隨使用者所在之移動，而有變動，本屬可能。要不
能因之否認被告所稱九十五年十二月二十八日伊與蕭崑泰、游思
賢、郭益源等人約在台中市○區○○路及樂業路口見面，後來又
約在丁台路環亞塑膠工廠，伊在天快亮的時候有去丁台路的工廠
門口按喇叭、作信號等語之真實性。原判決予以採信，要無證據
上理由矛盾之違誤。而原審就上開二行動電話通聯之基地台位置
之距離為何，未為無益之調查，亦無證據調查職責未盡之違法。
再被告於九十六年二月三日經警查獲後採尿送驗結果，呈甲基安
非他命陽性反應，雖未同時呈嗎啡之陽性反應，然觀諸被告之前
案紀錄，渠前已有施用第一級毒品、第二級毒品遭法院判處罪刑
之前科，則所稱扣案海洛因、甲基安非他命係供己施用，尚非全
無可能。原判決予以採信，要與卷證，並無不符，亦不能認其有
何採證違法情形。是檢察官上訴意旨以上情指摘原判決違背法令
，核與法律規定得為第三審上訴理由之違法情形，不相適合。而
其餘上訴意旨，或係就屬原審採證認事職權之行使，單憑己見，
任意指摘，或係對同一卷證為與原判決不同之價值判斷，均不能
認係適法之第三審上訴理由。依上開說明，本件上訴違背法律上
之程式，應予駁回。
據上論結，應依刑事訴訟法第三百九十五條前段，判決如主文。
中    華    民    國  九十九  年    五    月   十三   日
                      最高法院刑事第十二庭
                          審判長法官  黃  一  鑫
                                法官  張  春  福
                                法官  林  勤  純
                                法官  李  錦  樑
                                法官  陳  國  文
本件正本證明與原本無異
                                      書  記  官
中    華    民    國  九十九  年    五    月   二十   日
                                                      K

司法院資訊處製作；財團法人民間司法改革基金會備份。
